Роман Иванов

Веб разработчик

Силламяэ, Эстония roman.ivanov.dev@gmail.com https://justenough1.github.io

Краткое вступление

Я квалифицированный разработчик программного обеспечения с почти 1 годом опыта в веб-разработке и дизайне. Я обладаю прочной основой в области языков программирования и методов решения проблем благодаря 4-летнему обучению в ПТУ. Готов к постоянному росту и развитию, а также к созданию инновационных веб-сайтов и программных продуктов.

Навыки

Языки программирования

JavaScript, TypeScript, Java, SQL, Python, C#

Технологии

React.js, Express.js, Bootstrap 5, WordPress, Socket.io, MongoDB

Программы

Visual Studio Code, Figma, GitHub, Jira, Postman, AWS

Знание языков

Vene

C2

Inglise

B2

Опыт работы

EDUKAD SILLAMÄE NOORED - ESN MTÜ, Sillamäe – $Be\delta$

разработчик (практикант)

10.2022 - 03.2023

- Играл важную роль в разработке, тестировании и улучшении веб-сайта, уделяя особое внимание как функциональности, так и дизайну.
- Участвовал в командных собраниях и мозговых штурмах, способствуя сотрудничеству и достижению целей проекта.
- Помогал в выявлении и устранении проблем и ошибок, чтобы обеспечить хороший пользовательский опыт.

Sillamäe Sadam AS, Sillamäe – Веб разработчик (практикант)

11.2021 - 02.2022

- Помогал в выявлении и исправлении ошибок на сайте, чтобы обеспечить хороший пользовательский опыт.
- Предоставлял четкие и краткие отчеты об ошибках, результатах тестирования и решениях руководителю стажировки.

Образование

Центр Профессионального Образования Ида-Вирумаа, Силламяэ

Профессиональное образование09.2019 – 06.2023

Силламяэская Ваналиннаская школа, Силламяэ – Основное

образование

09.2011 - 06.2019

Дополнительная информация

- Я ценю хорошие отношения с коллегами и стремлюсь создавать положительную и продуктивную рабочую атмосферу.
- Мои главные качества ответственность и стремление к качественной работе.
- Я имею право на поддержку заработной платы молодежи.